【裁判字號】    97,訴,2070
【裁判日期】    970630
【裁判案由】    毒品危害防制條例
【裁判全文】
臺灣板橋地方法院刑事判決              97年度訴字第2070號
公  訴  人  臺灣板橋地方法院檢察署檢察官
被      告  甲○○
上列被告因毒品危害防制條例案件，經檢察官提起公訴（97年度
毒偵字第3752號、第3939號、第3942號），本院裁定改用簡式審
判程序審理，判決如下：
    主  文
甲○○施用第一級毒品，累犯，處有期徒刑拾月。又施用第一級
毒品，累犯，處有期徒刑拾月。又施用第一級毒品，累犯，處有
期徒刑拾月。應執行有期徒刑壹年拾月。
    事  實
一、甲○○前於民國87年及88年間因施用毒品案件，2 次經本院
    裁定送觀察、勒戒後，認無繼續施用毒品之傾向，於87年11
    月24日、89年1 月4 日執行完畢釋放出所，分別由臺灣板橋
    地方法院檢察署檢察官於87年11月27日以87年度偵字第2431
    5 號及89年1 月3 日以88年度毒偵緝字第3423號為不起訴處
    分確定；復於89年間因施用毒品案件，經本院裁定令入戒治
    處所施以強制戒治，於89年12月19日停止強制戒治出所，嗣
    於90年6 月7 日強制戒治期滿，並經本院於89年12月30日以
    89年度訴字第2004號各判處有期徒刑8 月、6 月，應執行有
    期徒刑1 年確定。再於90年間因施用毒品案件，經本院於90
    年8 月8 日以90年度易字第1408號判處有期徒刑8 月，並經
    臺灣高等法院於90年10月17日以90年度上易字第3367號判處
    上訴駁回確定。又於同年間因施用毒品案件，經本院於91年
    8 月30日以91年度訴字第41號判處有期徒刑1 年確定，上開
    各案接續執行，於94年6 月22日執行完畢（於本案構成累犯
    ）。又於93年間因施用毒品案件，經臺灣高等法院於94年3
    月16日以94年度上訴字第1395號判處有期徒刑1 年2 月、10
    月，應執行有期徒刑1 年10月確定。繼於95年間因施用毒品
    案件，經臺灣高等法院於95年11月7 日以95年度上訴字第26
    68號判處有期徒刑1 年10月，並經最高法院於96年1 月4日
    以96年度台上字第45號判處上訴駁回確定。上開3 罪嗣經裁
    定各減為有期徒刑7 月、5 月、10月確定，並於97年1 月16
    日假釋出獄，假釋縮刑期滿日期為97年5 月26日。詎其猶不
    知悔改，另各基於同時施用第1 級毒品海洛因、第2 級毒品
    甲基安非他命之犯意，分別為下列所述之行為：
(一)、於97年3 月18日晚上某時，在臺北縣三重市某朋友住處，以
    將海洛因、甲基安非他命一起用水稀釋，再以針筒注射之方
    式，同時施用第1 級毒品海洛因及第2 級毒品甲基安非他命
    乙次。嗣其於97年3 月19日14時42分許，至臺灣板橋地方法
    院檢察署觀護人室定期接受採集尿液送檢驗結果呈嗎啡及甲
    基安非他命陽性反應，始查悉上情。
(二)、於97年3 月23日晚上某時，在臺北縣三重市某朋友住處，以
    將海洛因、甲基安非他命一起用水稀釋，再以針筒注射之方
    式，同時施用第1 級毒品海洛因及第2 級毒品甲基安非他命
    乙次。嗣其於97年3 月24日14時26分許，至臺灣板橋地方法
    院檢察署觀護人室定期接受採集尿液送檢驗結果呈嗎啡及甲
    基安非他命陽性反應，始查悉上情。
(三)、於97年4 月6 日某時，在臺北縣三重市某朋友住處，以將海
    洛因、甲基安非他命一起用水稀釋，再以針筒注射之方式，
    同時施用第1 級毒品海洛因及第2 級毒品甲基安非他命乙次
    。嗣其於97年4 月7 日16時5 分許，至臺灣板橋地方法院檢
    察署觀護人室定期接受採集尿液送檢驗結果呈嗎啡及甲基安
    非他命陽性反應，始查悉上情。
二、案經臺灣板橋地方法院檢察署檢察官主動偵查起訴。
    理  由
一、上揭事實業據被告於本院審理中坦承不諱（見本院97年6 月
    6 日簡式審判筆錄），且被告3 次至臺灣板橋地方法院檢察
    署觀護人室定期接受採集尿液經送檢驗結果，皆確呈嗎啡及
    甲基安非他命陽性反應，有臺灣檢驗科技股份有限公司濫用
    藥物尿液檢驗報告3 紙在卷可憑（見臺灣板橋地方法院檢察
    署97年度毒偵字第3752號、第3939號、第3942號偵查卷第5
    頁、第3 頁、第3 頁），足徵被告之任意性自白與事實相符
    。又被告前於87年及88年間因施用毒品案件，2 次經本院裁
    定送觀察、勒戒後，認無繼續施用毒品之傾向，於87年11月
    24日、89年1 月4 日執行完畢釋放出所，分別由臺灣板橋地
    方法院檢察署檢察官於87年11月27日以87年度偵字第24315
    號及89年1 月3 日以88年度毒偵緝字第3423號為不起訴處分
    確定；復於89年間因施用毒品案件，經本院裁定令入戒治處
    所施以強制戒治，於89年12月19日停止強制戒治出所，嗣於
    90年6 月7 日強制戒治期滿，並經本院於89年12月30日以89
    年度訴字第2004號各判處有期徒刑8 月、6 月，應執行有期
    徒刑1 年確定。再於90年間因施用毒品案件，經本院於90年
    8 月8 日以90年度易字第1408號判處有期徒刑8 月，並經臺
    灣高等法院於90年10月17日以90年度上易字第3367號判處上
    訴駁回確定。又於同年間因施用毒品案件，經本院於91年8
    月30日以91年度訴字第41號判處有期徒刑1 年確定，上開各
    案接續執行，於94年6 月22日執行完畢。又於93年間因施用
    毒品案件，經臺灣高等法院於94年3 月16日以94年度上訴字
    第1395號判處有期徒刑1 年2 月、10月，應執行有期徒刑1
    年10月確定。繼於95年間因施用毒品案件，經臺灣高等法院
    於95年11月7 日以95年度上訴字第2668號判處有期徒刑1 年
    10月，並經最高法院於96年1 月4 日以96年度台上字第45號
    判處上訴駁回確定。上開3 罪嗣經裁定各減為有期徒刑7 月
    、5 月、10月確定，並於97年1 月16日假釋出獄，假釋縮刑
    期滿日期為97年5 月26日等情，有臺灣高等法院被告前案紀
    錄表1 份在卷可憑。是以，本件事證明確，被告事實一、(一)
    、(二)、(三)之同時施用第1 級毒品及第2 級毒品之犯行均堪以
    認定，應予依法論處。
二、核被告甲○○事實一、(一)、(二)、(三)所為，均係犯毒品危害防
    制條例第10條第1 項之施用第1 級毒品罪及同條第2 項之施
    用第2 級毒品罪。被告持有第1 級毒品海洛因、第2 級毒品
    甲基安非他命，既意在供己施用，其持有之低度行為應為施
    用之高度行為所吸收，均不另論罪。又被告坦承係將第1 級
    毒品海洛因及第2 級毒品甲基安非他命一起混合稀釋，再以
    針筒注射之方式，同時施用第1 級毒品海洛因及第2 級毒品
    甲基安非他命，衡情並無不值採信之處，復無其他證據足認
    被告係以不同方法分別施用第1 級毒品海洛因及第2 級毒品
    甲基安非他命，應認其係同時將海洛因及甲基安非他命混合
    稀釋，再以針筒注射施用，故被告事實一、(一)、(二)、(三)之各
    次犯行，係以1 行為同時施用第1 級、第2 級毒品，為想像
    競合犯，應依刑法第55條規定，從一重之施用第1 級毒品罪
    處斷，公訴人認為被告事實一、(一)、(二)、(三)之各次施用海洛
    因及甲基安非他命犯行間，犯意各別，罪名有異，應予分論
    併罰，容有誤會，附此敘明。被告所犯上開3 次同時施用第
    1 級毒品罪及第2 級毒品罪間，犯意各別，均顯係另行起意
    ，應予分論併罰。末查，被告有如事實欄所載之論罪科刑及
    執行情形，有臺灣高等法院被告前案紀錄表1 份在卷可查，
    其於有期徒刑執行完畢後，5 年內故意再犯本件有期徒刑以
    上之3 罪，為累犯，均應依法加重其刑。爰審酌被告素行不
    佳，多次漠視法令之禁制，恣意濫用毒品，戕害己身，顯無
    悔改之意，惟於他人尚無明顯重大危害，及其犯後坦承犯行
    ，態度良好等一切情狀，各量處如主文所示之刑，並定其應
    執行之刑，以資懲儆。
三、本件經檢察官提起公訴，被告於準備程序中就被訴事實為有
    罪之陳述，經法官告知簡式審判程序之旨，並聽取公訴人、
    被告之意見後，本院合議庭裁定由受命法官獨任進行簡式審
    判程序，併予敘明。
據上論斷，應依刑事訴訟法第273 條之1 第1 項、第299 條第1
項前段，毒品危害防制條例第10條，刑法第11條前段、第55條、
第47條第1 項、第51條第5 款，判決如主文。
本案經檢察官郭季青到庭執行職務。
中    華    民    國    97    年    6     月    30    日
                  刑事第十九庭  法  官  曾正耀
以上正本證明與原本無異。
如不服本判決，應於判決送達後10日內敘明上訴理由，向本院提
出上訴狀。
                                書記官  陳淑怡
中    華    民    國    97    年    6     月    30    日
附錄論罪科刑依據之法條：
毒品危害防制條例第10條
施用第1級毒品者，處 6 月以上 5 年以下有期徒刑。
施用第2級毒品者，處 3 年以下有期徒刑。


司法院資訊處製作；財團法人民間司法改革基金會備份。
